臺灣嘉義地方法院刑事宣示判決筆錄
110年度朴簡字第291號
聲  請  人  臺灣嘉義地方檢察署檢察官
被      告  葉燦卿


上列被告因誣告案件，經臺灣嘉義地方檢察署檢察官聲請簡易判
決處刑（110 年度偵字第5482號）後，聲請改依協商程序而為判
決，本院於中華民國110 年11月24日上午12時，在本院刑事第十
五法庭公開宣示判決，出席職員如下：

    法  官  蘇姵文
    書記官  張菀純
    通  譯  林虹儀

法官起立朗讀判決主文、犯罪事實要旨、處罰條文、附記事項，
及告以上訴限制、期間並提出上訴狀之法院，且諭知記載其內容
：
一、主  文：
    葉燦卿犯未指定犯人誣告罪，共參罪，各處拘役參拾日，如
    易科罰金，以新台幣壹仟元折算壹日。應執行拘役伍拾玖日
    ，如易科罰金，以新臺幣壹仟元折算壹日。緩刑貳年，並應
    於本案判決確定後壹年內接受法治教育課程共肆小時，緩刑
    期間付保護管束。
二、犯罪事實要旨：
    葉燦卿明知其未曾親自見聞嘉義市○區○○路000 號確實有
    人聚集賭博財物，竟各基於未指定犯人誣告之犯意，於110
    年3 月、4 月、5 月三次，接續於如附表所示之時間，親自
    或指示不知情之真實姓名年籍不詳成年男子，以如附表所示
    之電話撥打110 報案，向警供稱如附表所示之報案案發地點
    內有如附表所示之報案內容，未指定犯人而向該管公務員誣
    告他人利用該址供給賭博場所聚眾賭博，嗣經嘉義市政府警
    察局第一分局北鎮派出所多次派員前往現場查看，皆未發現
    有報案人所指情事，且居住在上址房屋之林清波亦不堪其擾
    遂報警處理，而經警調閱報案所用之公用電話處之監視器影
    像，循線悉上情。
三、處罰條文：
    刑法第171 條第1 項、第41條第1 項前段、第51條第6 款、
    第74條第1 項第1 款、第2項第6款、第93條第1項第2款。
四、協商判決除有刑事訴訟法第455 條之4 第1 項第1 款於本訊
    問程序終結前，被告撤銷協商合意或檢察官撤回協商聲請者
    ；第2 款被告協商之意思非出於自由意志者；第4 款被告所
    犯之罪非第455 條之2 第1 項所定得以協商判決者；第6 款
    被告有其他較重之裁判上一罪之犯罪事實者；第7 款法院認
    應諭知免刑或免訴、不受理者情形之一，及違反同條第2 項
    「法院應於協商合意範圍內為判決；法院為協商判決所科之
    刑，以宣告緩刑或2 年以下有期徒刑、拘役或罰金為限」之
    規定者外，不得上訴。
五、如有前項得上訴之情形，得自收受宣示判決筆錄送達之日起
    20日內，向本院提出上訴書狀，上訴於第二審法院。
六、依據刑事訴訟法第455 條之9 第1 項前段之規定，作成本宣
    示判決筆錄，以代判決書。
七、本案經檢察官李昕諭聲請簡易判決處刑，檢察官江金星到庭
    執行職務。
中　　華　　民　　國　　110 　年　　11　　月　　24　　日
                      臺灣嘉義地方法院刑事第七庭
                            書記官  張菀純
                            法  官  蘇姵文
以上正本證明與原本無異。
本判決除有刑事訴訟法第455條之4第1項第1款、第2款、第4款、
第6款、第7款所定情形之一，或違反同條第2項規定外，不得上
訴。如有上開得上訴之情形，應於收受判決後20日內向本院提出
上訴書狀，並應敘述具體理由；其未敘述上訴理由者，應於上訴
期間屆滿後20日內向本院補提理由書「切勿逕送上級法院」。告
訴人或被害人如對於本判決不服者，應具備理由請求檢察官上訴
，其上訴期間之計算係以檢察官收受判決正本之日期為準。　中
　　華　　民　　國　　110 　年　　11　　月　　24　　日
                            書記官　張菀純
　　　　　　　　　　　　　　
附表：
編號 報案時間 報案電話 報案案發地點 報案內容 處理情形 備註 1 110年3月23日18時43分32秒 0000000（嘉義縣○○鄉○○路000號前之公用電話） 嘉義市○區○○路000號隔壁舊屋（302號、沒有門牌號碼） 賭博 經員警著便衣駕駛便車前往查訪，並協同屋主至屋內查看，未發現有賭博情事。  2 110年3月28日 10時15分28秒 0000000（嘉義市○區○○街000號全家便利商店台林店前之公用電話） 嘉義市○區○○里○○路000號 疑有賭博情事 經員警著便衣駕駛便車前往查訪，現場無賭博情事。  3 110年3月28日12時52分40秒 0000000（嘉義縣○○鄉○○路000號前之公用電話） 嘉義市○區○○路000號矮房 有民眾聚賭 經員警著便衣駕駛便車前往查訪，現場無賭博情事。  4 110年3月28日16時39分25秒 0000000（嘉義縣○○鄉○○路00巷0號前之公用電話） 嘉義市○區○○路000號後面的平房 疑有賭博情事 經員警著便衣駕駛便車前往查訪，發現現場屋主與友人在屋內聊天，未發現有報案情事。  5 110年3月31日 9時36分37秒 0000000（嘉義縣○○鄉○○村○○○0000號1樓前之公用電話） 嘉義市○區○○路000號 有民眾聚賭 經員警著便衣駕駛便車前往查訪，發現該址無人應門，亦無賭博等聲響傳出，未發現賭博情形。  6 110年3月31日12時41分54秒 0000000（嘉義縣○○鄉○○路000號前之公用電話） 嘉義市○區○○路000號 有民眾聚賭 經員警著便衣駕駛便車前往查訪，經屋主同意入屋查看，發現現場為一般民宅，無任何賭博情事，屋主表示疑似朋友與他人有債務糾紛而遭人惡意檢舉。  7 110年4月18日17時13分55秒 0000000（嘉義市○○○路000號前之公用電話） 嘉義市西區保福路鳥岫仔海釣場西側鐵皮屋 有賭博情事 經員警著便衣駕駛便車前往查訪，發現鐵皮屋內僅有一名民眾在場，現場未發現賭具及賭客，未發現賭博情事。  8 110年5月1日 12時21分4秒 0000000（嘉義縣○○鄉○○村○○○0000號1樓前之公用電話） 嘉義市○區○○路000號低房子 有民眾聚賭 經員警著便衣駕駛便車前往查訪，發現該戶無人在家，附近住戶於下埤300巷口乘涼、聊天。  9 110年5月1日 16時0分1秒 0000000（嘉義市○○路000號前之公用電話） 嘉義市西區保福里鳥岫海釣場內鐵皮屋內 有賭博情事 經警到場查處，現場均無賭博情事。  10 110年5月2日 12時27分21秒 0000000（嘉義縣○○鄉○○路000號前之公用電話） 嘉義市○區○○路000巷000號平房內 民眾聚賭（麻將和木宅仔、有人看門） 經員警著便衣駕駛便車前往查訪，入內檢視現場未發現賭博情事及賭博器具。  11 110年5月2日 16時27分3秒 0000000（嘉義市○○○路000號前之公用電話） 嘉義市○區○○路000號 有賭博情事 經員警著便衣駕駛便車前往查訪，大門深鎖，屋內無任何聲響，敲門無人回應，未發現賭博情事。  12 110年5月7日 9時52分37秒 0000000（嘉義縣○○市○○里○○0號之16前之公用電話） 嘉義市○區○○路000號平房 有民眾聚賭（2-3桌麻將桌） 經員警著便衣駕駛便車前往查訪，現場無人在家（經目視室內無人），也沒有可疑人、事及賭博情事。  13 110年5月7日 16時3分13秒 0000000（嘉義縣○○市○○里○○0號之16前之公用電話） 嘉義市○區○○路000號平房 有民眾聚賭（有10多人、交通工具停在平房後面) 經員警著便衣駕駛便車前往查訪，到場未發現賭博情事，該址無人在內。  14 110年5月8日 12時6分51秒 0000000（嘉義縣○○市○○路00號前之公用電話） 嘉義市○區○○路000號平房 有民眾聚賭（麻將、10多人） 員警到場發現現場空無一人。   15 110年5月12日 9時35分12秒 0000000（嘉義市○○街000號之3長榮公園附小門口對面之公用電話） 嘉義市○區○○里○○路000號平房的後面 疑有賭博情事 員警會同里長入屋內查看，屋內無人員出入、無賭博情事。  16 110年5月15日12時7分56秒 0000000（臺南市○○區○○里00號前之公用電話） 嘉義市○區○○路000號 聚眾賭博 經員警著便衣駕駛便車前往查訪，現場無人在場，目視屋內亦無人，現場未發現有賭博情事，亦無疑人疑事。 指示不知情之真實姓名年籍不詳成年男子撥打電話 17 110年5月15日17時34分4秒 0000000（嘉義市○○路000號統一超商嘉府門市前之公用電話） 嘉義市○區○○路000號 有賭博情事（賭客均由下埤路300巷出入） 員警到場發現該處屋內無賭博情事，無可疑人員出入。 指示不知情之真實姓名年籍不詳成年男子撥打電話 18 110年5月15日17時33分48秒 0000000（嘉義市○○路000號中山公園大門旁之公用電話） 嘉義市○區○○路000號 疑有賭博情事 員警到場發現該處屋內無賭博情事，無可疑人員出入。   19 110年5月16日17時33分48秒 0000000（嘉義市○○路000號中山公園大門旁之公用電話） 嘉義市○區○○路000號 疑有賭博情事 員警到場發現該處屋內無賭博情事，無可疑人員出入。